臺灣臺中地方法院刑事裁定
111年度聲字第2705號
聲 請 人即   
選任辯護人  陳保源律師
被      告  劉彥宏


上列聲請人因被告詐欺案件（本院110年度簡上字第48號），聲
請交付法庭錄音光碟，本院裁定如下：
    主    文
聲請人於繳納相關費用後，准予轉拷交付本院一一○年度簡上字
第四八號詐欺案件於民國一一○年二月十九日準備程序期日及一
一○年十月十九日、一一○年十二月二十八日、一一一年二月二十
二日、一一一年六月二十八日審判期日之法庭錄音光碟，並禁止
聲請人再行轉拷利用，亦不得散布、公開播送或作為與聲請目的
無關之使用。
    理    由
一、聲請意旨略以：如附件刑事聲請交付法庭錄音光碟書狀所載
    。
二、按當事人及依法得聲請閱覽卷宗之人，因主張或維護其法律
    上利益，得於開庭翌日起至裁判確定後6個月內，繳納費用
    聲請法院許可交付法庭錄音或錄影內容。但經判處死刑、無
    期徒刑或10年以上有期徒刑之案件，得於裁判確定後2年內
    聲請，法院組織法第90條之1第1項定有明文。又當事人及依
    法得聲請閱覽卷宗之人，因主張或維護其法律上利益，聲請
    交付法庭錄音或錄影內容時，應敘明理由，由法院為許可與
    否之裁定，法庭錄音錄影及其利用保存辦法第8條第1項亦有
    明定。是當事人及依法得聲請交付法庭錄音或錄影內容光碟
    之人，如因主張或維護其法律上利益，且無法令規定得不予
    許可或限制聲請閱覽、抄錄或攝影卷內文書之情形者，得於
    開庭翌日起至裁判確定後6個月內，繳納費用聲請法院許可
    交付法庭錄音或錄影內容，以維其訴訟權益。
三、查被告劉彥宏因詐欺案件，經本院以110年度簡上字第48號
    判處罪刑，聲請人為本案被告之選任辯護人，屬依法得聲請
    閱覽卷宗之人，其聲請交付上述本院準備程序期日及審判期
    日之法庭錄音光碟，業據敘明聲請理由如附件所載，經核與
    維護被告之法律上利益有關，且並無依法令規定得不予許可
    或限制聲請閱覽、抄錄或攝影卷內文書之情形，其聲請為有
    理由，應於繳納相關費用後，准予轉拷交付上開期日法庭錄
    音光碟。但依法院辦理聲請交付法庭錄音錄影內容應行注意
    事項第6點規定，禁止聲請人再行轉拷利用，且應遵守法庭
    錄音錄影及其利用保存辦法第8條第4項規定，聲請人就取得
    之錄音內容，不得散布、公開播送或為非正當目的使用。
據上論斷，應依刑事訴訟法第220條，裁定如主文。
中　　華　　民　　國　　111 　年　　8 　　月　　29　　日
                  刑事第十一庭  審判長法  官  曹錫泓
　　　　　　　　　                    法  官　蔡汎沂
                                      法  官  許曉怡
上正本證明與原本無異。
如不服本裁定，應於送達後五日內，向本院提出抗告狀。
                                      書記官  郭淑琪
中　　華　　民　　國　　111 　年　　8 　　月　　30　　日